【裁判字號】    99,裁,3393
【裁判日期】    991216
【裁判案由】    醫療法
【裁判全文】
最  高  行  政  法  院  裁  定
                                      99年度裁字第3393號
聲  請  人  藍清文
上列聲請人因與相對人高雄縣政府間醫療法事件，對於中華民國
99年6月24日本院99年度裁字第1406號裁定，聲請再審，本院裁
定如下：
    主  文
再審之聲請駁回。
再審訴訟費用由聲請人負擔。
    理  由
一、按對於終審法院之裁定有所不服，除合於法定再審原因得聲
    請再審外，不容以其他之方法聲明不服，故不服終審法院之
    裁定而未以聲請再審之程序為之者，仍應視其為再審之聲請
    ，而依聲請再審程序調查審理。本件聲請人提出陳情狀對於
    本院確定裁定聲明不服，依上說明，仍應視其為再審之聲請
    ，而依聲請再審程序調查審理。次按聲請人聲請再審，應依
    行政訴訟法第283條準用第277條第1項第4款之規定表明再審
    理由，此為必須具備之程式。所謂表明再審理由，必須指明
    確定裁定，有如何合於再審理由之具體情事，始為相當。倘
    僅泛言有何條款之再審理由，而無具體情事者，尚難謂已合
    法表明再審理由。如未表明再審理由，法院無庸命其補正。
二、緣聲請人於高雄縣鳳山市開設「華陀堂中藥房」，經相對人
    所屬衛生局查獲聲請人於民國（下同）97年1月14日在中國
    時報刊登「華陀堂名醫名藥  漢方根治肝癌免費  神經衰弱
    不眠  胃出血胃潰瘍  鼻水鼻塞久咳  糖尿陽萎早洩．．．
    」等文詞之違規醫療廣告，相對人乃以聲請人違反醫療法第
    84條規定，依同法第104條規定，於97年3月31日以府衛醫字
    第0970065336號行政處分書，處聲請人新臺幣（下同）5萬
    元罰鍰。聲請人不服，循序提起行政訴訟，經高雄高等行政
    法院以97年度簡字第180號判決駁回後，提起上訴，嗣經本
    院以該事件所涉法律見解未具原則性為由，以99年度裁字第
    1406號裁定（下稱原確定裁定）駁回確定，聲請人猶未甘服
    ，對原確定裁定聲請再審，主張其領有中醫藥執照，行醫50
    年載從未欺騙過任何人，反而救癒不計其數之病患，不僅節
    省國家健保支付，亦對社會多有貢獻，其絕非刊登廣告以達
    行騙目的之人，相對人對之罰鍰處分實為無理，上訴人實難
    甘服等語，為其論據。
三、惟查本件係屬簡易案件，依行政訴訟法第235條第1項規定：
    「對於適用簡易程序之裁判提起上訴或抗告，須經最高行政
    法院之許可。」同條第2項規定：「前項許可，以訴訟事件
    所涉及之法律見解具有原則性者為限。」所謂訴訟事件所涉
    及之法律見解具有原則性，係指該事件涉及法律問題意義重
    大，而有加以闡釋必要之情形，例如對於行政命令或法規是
    否牴觸法律而為之判斷，或就同類事件所表示之法律見解與
    其他高等行政法院或最高行政法院之見解相互牴觸，有由最
    高行政法院統一法律上意見或確認其意見之必要。本件聲請
    人前不服高雄高等行政法院97年度簡字第180號判決提起上
    訴，經本院原確定裁定以其訴訟事件所涉及之法律見解未具
    有原則性為由而予以駁回。是本件聲請人如不服原確定裁定
    ，欲聲請再審，必須指明原確定裁定有如何合於再審事由之
    具體情事，始為相當。惟核其理由無非係對於前訴訟程序之
    實體爭議事項為指摘，就原確定裁定以其所涉法律見解未具
    原則性為由，而將其上訴駁回，究有如何合於再審事由之具
    體情事，則未據敘明。依上開規定及說明，其聲請自非合法
    ，應予駁回。
四、據上論結，本件聲請為不合法，依行政訴訟法第283條、第
    278條第1項、第104條、民事訴訟法第95條、第78條，裁定
    如主文。
中    華    民    國    99    年    12    月    16    日
                    最高行政法院第二庭
                        審判長法官  高  啟  燦
                              法官  黃  淑  玲
                              法官  黃  合  文
                              法官  劉  介  中
                              法官  陳  鴻  斌

以  上  正  本  證  明  與  原  本  無  異
中    華    民    國    99    年    12    月    17    日
                              書記官  王  史  民

司法院資訊處製作；財團法人民間司法改革基金會備份。
